【裁判字號】    98,裁,2348
【裁判日期】    980930
【裁判案由】    營業稅及稅捐稽徵法
【裁判全文】
最  高  行  政  法  院  裁  定
                                      98年度裁字第2348號
上  訴  人  甲○○○○○○○
代  表  人  乙○○
被 上訴 人  財政部臺北市國稅局
代  表  人  丙○○
上列當事人間營業稅及稅捐稽徵法事件，上訴人對於中華民國96
年8月23日臺北高等行政法院96年度簡更一字第4號判決，提起上
訴，本院裁定如下：
    主  文
上訴駁回。
上訴審訴訟費用由上訴人負擔。
    理  由
一、按對於適用簡易程序之裁判提起上訴或抗告須經本院之許可
    ，其許可以訴訟事件所涉及之法律見解具有原則性者為限，
    行政訴訟法第235條定有明文。是當事人對於高等行政法院
    之簡易判決提起上訴時，其上訴狀或理由書對於該事件所涉
    及之法律見解具有原則性自應為相當之敘明，若未為敘明，
    或所敘明者與原則性無關，則本院自應不許可其上訴。
二、本件臺北市公民營10公車業者為增進市民方便，採用票證統
    一經營，成立臺北市公民營公車聯營管理委員會（下稱聯管
    會）與卡通股份有限公司（下稱卡通公司）簽訂臺北市公民
    營聯營公車電腦儲值票製售業務委託契約，委託卡通公司代
    購、錄碼及保管儲值票及委託他人代售儲值票並交付代售佣
    金予代售單位。嗣臺北市政府政風室查獲其給付代銷佣金，
    未依規定取得憑證，移送臺北市稅捐稽徵處辦理，嗣因營業
    稅業務移由被上訴人財政部臺北市國稅局辦理，經被上訴人
    審理違章成立，核定臺北市公共汽車管理處（下稱臺北市公
    車處）於民國88年9月至91年5月間委託卡通公司代銷儲值票
    ，給付代銷佣金金額計新台幣（下同）2,517,070元（不含
    稅），未依規定取得憑證，乃按其未取得憑證之金額處5%罰
    鍰計125,853元（該處已於92年9月30日繳納）。臺北市公車
    處不服，申請復查，經被上訴人以92年12月26日財北國稅法
    字第0920250447號復查決定書（下稱原處分）駁回，因臺北
    市公車處自93年1月1日起民營化，業務由上訴人承受，上訴
    人對復查結果不服，提起訴願，經遭駁回，遂循序提起行政
    訴訟。經臺北高等行政法院以93年度簡字第928號判決將訴
    願決定及原處分（含復查決定）均撤銷，訴訟費用由被上訴
    人負擔。被上訴人不服，遂提起上訴，經本院95年度判字第
    2185號判決將原判決廢棄，發回原審法院更為審理，經該院
    以96年度簡更一字第4號判決駁回上訴人之訴。
三、上訴意旨略以：依臺北市公民營公車電腦儲值票製售業務委
    託契約書，系爭儲值票之所有權屬於聯管會及其會員所有，
    是以，代售單位於售票後所得票款當屬聯管會所有，故代售
    單位係於票款內扣除2%之代售佣金，而非卡通公司以自有資
    金代墊上開佣金，故原審法院未具理由即率認卡通公司代為
    墊付代售佣金，進而認定該公司具票款所有權，卻又認定卡
    通公司向臺北市公車處請領代為墊付之代售佣金，應歸還予
    聯管會票款專戶，顯有判決不備理由與理由矛盾之違法。況
    臺北市公車處既非契約當事人，亦未支付代售佣金予卡通公
    司或代售單位，且已向聯管會取得進項憑證，詎原審法院未
    具理由，逕依稅捐稽徵法第44條規定，認定臺北市公車處應
    另向代售單位或卡通公司取得進項憑證，全盤否認臺北市公
    車處已取得進項憑證之事實，實有違修正營業稅法實施注意
    事項，另依稅捐稽徵機關管理營利事業會計帳簿憑證辦法規
    定，原審法院認為臺北市公車處須向代售單位取得外來憑證
    ，代售單位卻又無須給與臺北市公車處原始憑證，二者已顯
    有矛盾，詎原審法院未予敘明理由即認定臺北市公車處不得
    依上開會計帳簿憑證辦法作為未取得進項憑證之免罰事由，
    自有判決不適用法規及不備理由之違誤。然查本件上訴雖以
    原審判決違背法令為由，惟核其上訴理由狀所載內容，無非
    就原審取捨證據、認定事實之職權行使，指摘其為不當，未
    有所涉及之法律見解具有原則性之情事，依首揭說明，其上
    訴自應不予許可，本件上訴為不合法，應予駁回。
四、依行政訴訟法第249條第1項前段、第104條、民事訴訟法第
    95條、第78條，裁定如主文。
中    華    民    國    98    年    9     月    30    日
                    最高行政法院第六庭
                        審判長法官  吳  明  鴻
                              法官  林  文  舟
                              法官  林  茂  權
                              法官  侯  東  昇
                              法官  黃  秋  鴻
以  上  正  本  證  明  與  原  本  無  異
中    華    民    國    98    年    10    月    1     日
                              書記官  吳  玫  瑩


司法院資訊處製作；財團法人民間司法改革基金會備份。
